【裁判字號】    95,台上,944
【裁判日期】    950223
【裁判案由】    偽造文書
【裁判全文】
最高法院刑事判決              九十五年度台上字第九四四號
    上訴人  台灣高等法院台南分院檢察署檢察官
    被  告  甲○○
                    2號
上列上訴人因被告偽造文書案件，不服台灣高等法院台南分院中
華民國九十二年七月十七日第二審判決（九十二年度上訴字第六
六五號，起訴案號：台灣台南地方法院檢察署九十一年度偵字第
一一四○一號），提起上訴，本院判決如下：
    主  文
原判決撤銷，發回台灣高等法院台南分院。
    理  由
本件原判決以公訴意旨略稱：被告甲○○有多次竊盜罪之前科紀
錄（未構成累犯），於民國八十九年八月十四日、同月十六日曾
因犯竊盜罪，經第一審法院於九十一年一月二十三日判處有期徒
刑四月，於九十一年三月四日確定；又於九十年三月九日犯竊盜
罪，經第一審法院於九十年十月二十八日判處拘役三十日，於九
十一年一月二十一日確定；九十年十二月十日又犯竊盜罪，經檢
察官於九十一年二月二十二日提起公訴，第一審法院於九十一年
四月八日判處有期徒刑七月，於九十一年六月十二日經原審法院
判決上訴駁回確定；仍不知悔改，復意圖為自己不法之所有，於
九十一年四月二十三日下午一時許，在台南市○○路二二五號全
虹通訊行，乘店員余佳純不注（知）意之際，竊取ＮＯＫＩＡ廠
牌ＰＴ八八五五型行動電話機一支，得手後，於同日持至同市○
○路○段二一八號李文貴所經營之尚兵通訊行，假冒「林正忠」
之姓名，偽造「林正忠」之買賣契約書，將該行動電話賣予李文
貴，得款新台幣（下同）九千元，足生損害於他人，因認被告牽
連犯有刑法第三百二十條第一項之竊盜罪嫌及同法第二百十六條
、第二百十條之行使偽造私文書罪嫌等情。經審理結果，以本案
犯罪與已判決確定之原審九十一年度上易字第六○七號刑事判決
（下稱前案）有裁判上一罪關係，因而維持第一審所為被告免訴
之判決，駁回檢察官在第二審之上訴，固非無見。
惟按連續犯之所謂出於概括犯意，必須其多次犯罪行為，自始均
在一個預定犯罪計畫以內，出於主觀始終同一犯意之進行，若中
途另有新犯意發生，縱所犯為同一罪名，究非連續其初發之意思
，即不能成立連續犯；又刑法上之牽連犯，係指行為者意念中祇
欲犯某罪，而其實施犯罪之方法，或其實施犯罪之結果，觸犯行
為人目的行為以外之其他罪名而言。牽連犯的數行為間，有無方
法或結果行為與目的行為之牽連關係的存在，並應參酌行為時客
觀的事實以為決定，亦即在客觀上認其方法或結果行為，與犯罪
之目的行為，有不可分離之直接密切關係，始克成立。依原判決
之認定，被告所犯本件竊盜罪之犯罪時間（九十一年四月二十三
日下午一時許），係在其前案所犯竊盜罪經第一審法院於九十一
年四月八日宣示判決之後，則其先後所犯兩案是否均在被告一個
預定竊盜犯罪計畫以內？本件是否屬於連續其初發之意思，出於
主觀始終同一犯意之進行而為？又本件所犯竊盜與行使偽造私文
書二罪名，從客觀之情形以觀，其竊盜行為與行使偽造私文書行
為之間，如何具有不可分離之密切直接關係，而得謂有牽連犯之
關係？原判決就此俱未說明其認定之憑據及理由，遽行判決，自
有適用法則不當之違誤。上訴意旨指摘原判決不當，尚非全無理
由，應認有撤銷發回更審之原因。
據上論結，應依刑事訴訟法第三百九十七條、第四百零一條，判
決如主文。
中    華    民    國  九十五  年    二    月  二十三  日
                      最高法院刑事第七庭
                          審判長法官  呂  潮  澤
                                法官  吳  昆  仁
                                法官  孫  增  同
                                法官  趙  文  淵
                                法官  吳      燦
      本件正本證明與原本無異
                                      書  記  官
中    華    民    國  九十五  年    二    月  二十七  日
                                                    Ａ


司法院資訊處製作；財團法人民間司法改革基金會備份。
